臺灣板橋地方法院刑事判決　　　　　　 94年度易緝字第129號
聲　請　人　臺灣板橋地方法院檢察署檢察官
被　　　告　甲○○
上列被告因違反毒品危害防制條例案件，經檢察官提起公訴（九
十年度毒偵字第三四五一號），本院判決如下：
    主  文
本件免訴。
    理  由
一、公訴意旨略以：被告甲○○曾因肅清煙毒條例案件，經法院
    判處有期徒刑三年三月確定，於民國八十六年一月二十二日
    假釋期滿執行完畢，另因施用毒品案件，經依臺灣台中地方
    法院及臺灣南投地方法院裁定，先後二次送觀察、勒戒後，
    均認無繼續施用毒品之傾向，分別由臺灣台中地方法院檢察
　　署檢察官於八十七年七月三日以八十七年度偵字第一二五六
  　四號、及臺灣南投地方法院檢察署檢察官於八十七年九月八
    日以八十七年度偵字第三七二一號為不起訴處分確定。惟甲
　　○○復施用第二級毒品安非他命，經本署檢察官分別提起公
  　訴、聲請強制戒治，有關提起公訴部分，業經臺灣板橋地方
　　法院於八十九年四月二十五日（按：應為九十年四月二十五
  　日之誤），以八十九年度易字第六九七號（按：應為九十年
    度易字第六九七號之誤）判處有期徒刑三月，如易科罰金，
    以三百元折算一日，並於八十九年八月七日確定（按：應為
    九十年八月二日之誤）。有關強制戒治部分，經依臺灣板橋
    地方法院八十九年度毒聲字第四六二○號裁定，於八十九年
    十二月二十二日起執行強制戒治，預計九十年十二月二十一
    日執行完畢。詎料甲○○未入所接受強制戒治前，復於八十
    九年十二月二十七日七時許（按：應為八十九年十二月二十
    一日二十一時四十分許之誤）起回溯七十二小時內，在不詳
    地點，施用第二級毒品ＭＤＭＡ，為警於八十九年十二月二
    十一日二十一時四十分許，在臺北市○○○路、德惠街口查
    獲。因認被告涉犯毒品危害防制條例第十條第二項之罪嫌等
    語。
二、按案件曾經判決確者，應諭知免訴之判決，刑事訴訟第三百
    零二條第一款定有明文；又訴訟上所謂一事不再理之原則，
    關於實質上一罪或裁判上一罪，亦均有其適用，最高法院六
    十年台非字第七十七號著有判例。
三、本件被告甲○○於本院審理時雖矢口否認有何施用第二級毒
    品ＭＤＭＡ之犯行，惟查被告於八十九年十二月二十一日二
    十一時四十分許（起訴書誤載為八十九年十二月二十七日七
    時許），在台北市○○○路、德惠街口，因他案經台灣板橋
    地方法院檢察署通緝為警逮捕，經採集其尿液送驗結果，確
    呈ＭＤＭＡ陽性反應，有台北市立療養院出具之九十年一月
    十八日煙毒尿液檢驗報告書及台北市政府警察局中山分局煙
    毒麻藥案件證物委驗單各一份在卷可稽。按ＭＤＭＡ俗稱「
    搖頭丸」，業經行政院公告列入毒品危害防制條例第二級毒
    品，據醫學文獻所載，服用ＭＤＭＡ後最長七十二時仍可檢
    出低量ＭＤＭＡ，業經行政院國軍退除役官兵輔導委員會臺
    北榮民總醫院九十年三月月二十二日（90）北總內字第０二
    六０七號函、行政院衛生署管制藥品管理局九十年十月廿九
    日管檢字第九九０四二號函示明確，為本院職務上已知之事
    實。且被告尿液檢測係以氣相層析質譜儀分析法檢驗確認，
    並無因服用藥物而有偽陽性反應之可能。是被告上開所採尿
    液經送驗結果，既有ＭＤＭＡ之陽性反應，足認被告於八十
    九年十二月二十一日二十一時四十分許為警逮捕後某時採尿
    前回溯七十二小時內某時，有施用第二級毒品ＭＤＭＡ之犯
    行，至為明確，被告所辯並未施用毒品乙節，不足採信。又
    被告曾因施用毒品案件，經依臺灣台中地方法院及臺灣南投
    地方法院裁定，先後二次送觀察、勒戒後，均認無繼續施用
    毒品之傾向，分別由臺灣台中地方法院檢察署檢察官於八十
　　七年七月三日以八十七年度偵字第一二五六四號、及臺灣南
  　投地方法院檢察署檢察官於八十七年九月八日以八十七年度
    偵字第三七二一號為不起訴處分確定，有台灣高等法院被告
    前案紀錄表一份在卷可參，據此，本案事證明確，被告犯行
    堪以認定。
四、然而，被告甲○○前於八十九年五月二十三日中午，在台北
    縣中和市○○路四一七之三十號五樓，施用第二級毒品安非
    他命一次，嗣於同年五月二十五日下午六時許，在上址為警
    查獲之事實，業經本院於九十年四月二十五日，以九十年度
    易字第六九七號判處有期徒刑三月（起訴書誤載為八十九年
    四月二十五日以八十九年度易字第六九七號），如易科罰金
    以三百元折算一日，並於九十年八月二日確定在案（起訴書
    誤載為八十九年八月七日），此有臺灣高等法院被告前案紀
    錄表、本院九十年度易字第六九七號判決各一份在卷可稽。
    本件公訴人所起訴之被告於八十九年十二月二十一日為警查
    獲前七十二小時內某時，施用第二級毒品ＭＤＭＡ之犯罪事
    實，與前揭已判決確定之被告於九十年五月二十三日中午施
    用第二級毒品安非他命之犯罪事實，二者犯罪時間雖相隔數
    月，然其間被告為台灣板橋地方法院檢察署通緝中，並未入
    監服刑或執行觀察勒戒、強制戒治，參諸被告自八十二年間
    起即有施用毒品之前科紀錄，經二次觀察、勒戒，仍有繼續
    施用毒品之犯行，可見其毒癮並未戒除，衡情被告在上述期
    間內應有施用毒品之概括犯意。又被告上開施用之毒品雖分
    別係安非他命及ＭＤＭＡ，然同屬毒品危害防制條例第二條
    第二項之第二級毒品，係觸犯構成要件相同之罪名，無礙於
    連續犯之成立，故被告前開業經判決確定之施用第二級毒品
    犯行，與本件施用第二級毒品犯行，應係基於概括之犯意而
 　 為，具有連續犯之裁判上一罪關係，屬同一案件。前案判決
    既已確定，本案自為該確定判決既判力效力所及，揆諸前揭
    條文規定及判例意旨，本件爰不經言詞辯論，逕為免訴判決
    之諭知。
五、據上論斷，應依刑事訴訟法第四百五十二條、第三百零二條
    第一款、第三０七頁，判決如主文。
中　　華　　民　　國　　94　　年　　10　　月　　25　　日
                  刑事第十庭  審判長法　官  侯志融
                                    法?官  張宏節
??????????????????法　官?楊博欽
以上正本證明與原本無異
如不服本判決應於送達後十日內向本院提出上訴狀（應附繕本）
，上訴於臺灣高等法院。
                                    書記官　張玉如
中　　華　　民　　國　　94　　年　　10　　月　　25　　日
